臺灣屏東地方法院刑事判決　　　　　　　110年度侵訴字第4號
公　訴　人　臺灣屏東地方檢察署檢察官
被　　　告　張良成


指定辯護人　本院公設辯護人張宏惠　
上列被告因妨害性自主罪案件，經檢察官提起公訴（109 年度偵
字第9254號），本院判決如下：
    主    文
甲○○對於十四歲以上未滿十六歲之女子為性交，處有期徒刑柒
月；又犯強制性交罪，處有期徒刑參年肆月。應執行有期徒刑參
年捌月。
扣案之行動電話壹支沒收。
    犯罪事實
一、甲○○於民國109 年5 月9 日某時經由行動電話交友軟體「
    探探」認識代號BQ000-A109087 （民國93年10月間生，姓名
    年籍詳卷，下稱甲女），而知悉甲女係14歲以上未滿16歲之
    女子，竟分別為以下犯行：
（一）基於對於14歲以上未滿16歲女子為性交之犯意，於109 年
      5 月10日下午2 時許與甲女見面後，將甲女帶至其位在屏
      東縣○○鄉○○巷00巷0 弄00號2 樓之租屋處，未違反甲
      女之意願，以其性器進入甲女口腔之方式，對甲女為性交
      行為1 次。
（二）嗣於前開性交行為結束後約10分鐘，甲○○另基於強制性
      交之犯意，不顧甲女一再拒絕，以將甲女推倒在床並以身
      體強壓，再以其性器進入甲女性器之方式，對甲女為強制
      性交行為1次。
二、案經甲女訴由屏東縣政府警察局屏東分局報告臺灣屏東地方
    檢察署檢察官偵查起訴。
    理    由
壹、程序部分
一、司法機關所製作必須公開之文書，對於刑事案件之被害人為
    兒童或少年時，不得揭露足以識別被害人身分之資訊，此觀
    兒童及少年福利與權益保障法第69條第1 、2 項規定自明。
    又司法機關所製作必須公示之文書，不得揭露性侵害被害人
    之姓名、出生年月日、住居所及其他足資識別性侵害被害人
    身分之資訊，性侵害犯罪防治法第12條所定其他足資識別被
    害人身分之資訊，包括被害人照片或影像、聲音、住址、親
    屬姓名或其關係、就讀學校與班級或工作場所等個人基本資
    料，性侵害犯罪防治法第12條第2 項、性侵害犯罪防治法施
    行細則第6 條亦有明定。經查，被告所犯刑法第227 條第3
    項、同法第221 條第1 項之罪，均屬性侵害犯罪防治法第2
    條第1 項所稱之性侵害犯罪，爰依前揭法律之規定，不予揭
    露足以識別甲女及其親屬、同學等身分之資訊，合先敘明。
二、本判決以下所援引被告甲○○以外之人之供述證據，被告及
    其辯護人於本院審理時均對證據能力無意見（本院卷第53頁
    ），復經逐項提示、調查後，均未於言詞辯論終結前聲明異
    議，本院審酌該等供述證據作成時外在情況及條件，核無違
    法取證或其他瑕疵，亦無證據力明顯過低之情形，均有證據
    能力。
貳、實體部分
一、上開犯罪事實，業據被告於警詢、偵訊及本院審理時均坦承
    不諱，核與證人即告訴人甲女、甲女之母（代號BQ000-A109
    087A）、甲女之表姊（代號BQ000-A109087B）於警詢及偵訊
    時之證述相符，並有屏東縣政府警察局屏東分局偵查隊職務
    報告檢附甲女與被告之通訊軟體LINE對話還原擷取記錄、被
    告住處照片、甲女與其同學蔡○○通訊軟體Instagram 對話
    截圖、屏東縣政府警察局屏東分局搜索扣押筆錄、扣押物品
    目錄表、甲女手繪案發現場擺設位置圖1 張、性侵害案件代
    號與真實姓名對照表、妨害性自主案代號與真實姓名對照表
    、性侵害犯罪事件通報表、屏基醫療財團法人屏東基督教醫
    院109 年5 月14日受理疑似性侵害事件驗傷診斷書等證在卷
    可稽，並有被告持用之蘋果牌iphone8 行動電話1 支（無SI
    M 卡）扣案為憑，堪認被告上開任意性自白與客觀事實相符
    ，足堪採信。是本案事證明確，被告犯行已足認定，應依法
    論科。
二、論罪科刑
（一）甲女係93年10月生乙情，有其個人戶籍資料查詢結果在卷
      可查（本院限閱卷第15頁），是甲女於本案案發時為14歲
      以上未滿16歲之女子，且被告於偵查中自承知悉甲女年紀
      等語不諱（他卷第39頁）。是核被告就犯罪事實（一）所
      為，係犯刑法第227 條第3 項之對於14歲以上未滿16歲之
      女子為性交罪，公訴意旨誤引為刑法第277 條第3 項，顯
      為誤繕，應予更正；就犯罪事實（二）所為，係犯刑法第
      221 條第1 項之強制性交罪。至甲女於案發時雖為12歲以
      上未滿18歲之少年，然被告時年19歲，尚未成年，而無兒
      童及少年福利與權益保障法第112 條第1 項前段規定之適
      用，附此敘明。
（二）被告就犯罪事實（一）、（二）部分，應予分論併罰：
   1、行為始於著手，著手之際，有如何之犯意，即應負如何之
      故意責任。犯意變更與另行起意本質不同；犯意變更，係
      犯意之轉化（昇高或降低），指行為人在著手實行犯罪行
      為之前或行為繼續中，就同一被害客體，改變原來之犯意
      ，在另一犯意支配下實行犯罪行為，導致此罪與彼罪之轉
      化，因此仍然被評價為一罪。犯意如何，既以著手之際為
      準，則著手實行階段之犯意若有變更，當視究屬犯意昇高
      或降低定其故意責任；犯意昇高者，從新犯意；犯意降低
      者，從舊犯意，並有中止未遂之適用。另行起意，則指原
      有犯意之構成要件行為已經完成，或因某種原因出現，停
      止原來之犯罪行為，而增加一個新的犯意產生，實行另一
      犯罪行為之謂，至於被害客體是否同一則不問；惟因其係
      在前一犯罪行為停止後（即前一犯罪行為既遂、未遂或中
      止等），又另起犯意實行其他犯罪行為，故為數罪（最高
      法院99年度台上字第702號判決意旨參照）。
   2、查被告於本院準備程序及審理時自承：我和告訴人甲女先
      商議以口交方式解決，結束之後我因一時衝動，才另行起
      意做後面性器插入的行為；2 行為之間隔約10分鐘等語（
      本院卷第53、103 頁）。是被告既然係在前一對甲女為口
      交行為結束後，復另起犯意再以性器強制插入甲女性器之
      行為，依上開判決意旨，上開2 罪應予分論併罰。
（三）又被告對未成年之甲女先後為性交及強制性交行為，使甲
      女對陌生人產生強烈緊張焦慮情緒及罹患憂鬱症等情，有
      瑞興診所診斷證明書、牧陽心理治療所治療摘要表在卷可
      查（本院卷第85、87頁），且被告犯罪情節又無何特殊原
      因或情狀存在，衡其犯行動機、目的等節，實無所謂情輕
      法重之狀況可言，尚難認在客觀上有何足以引起一般人同
      情而確可憫恕之情，要無刑法第59條酌減其刑規定適用之
      餘地，附此敘明。
（四）爰以行為人之責任為基礎，審酌被告明知甲女案發時為14
      歲以上未滿16歲之女子，竟為圖滿足自己性慾，利用甲女
      心智發展未臻成熟，思慮不週，缺乏完整之性自主決定能
      力，率爾與甲女為性交行為1 次，嗣又違反甲女意願，以
      其性器進入甲女性器之方式，對甲女為強制性交犯行1 次
      ，所為造成甲女身心痛苦，已如前述，自當予以相當之非
      難；並審酌被告案發時為19歲之人，且自始坦承犯行之態
      度，及其自述原就讀大學一年級，現已休學並受顧從事畜
      牧業，因父母離異故自小學六年級起即獨自一人居住至今
      ，自本案案發後已無與甲女聯繫等情（本院卷第104-106
      頁），兼衡甲女法定代理人之意見（本院卷第83頁），及
      本案之犯罪動機、目的、手段等一切情狀，分別量處如主
      文所示之刑。並綜合考量被告所犯上開2 罪之犯罪類型、
      時間、侵害法益，及刑罰手段與被告整體犯行之應罰適當
      性，爰定其應執行之刑如主文所示，以資懲戒。
三、沒收
（一）扣案之行動電話1 支（無SIM 卡），為被告所有並用以與
      告訴人甲女聯繫見面所用等情，業有被告與甲女之通訊軟
      體LINE對話還原擷取記錄暨員警職務報告在卷可查（警卷
      第61、63-71 頁），為被告本案犯行所用之物，爰依刑法
      第38條第2 項之規定宣告沒收。
（二）扣案之被害人外衣1 件，為甲女所有，並非違禁物或其他
      應沒收之物，不予宣告沒收。又扣案之甲女唾液等採樣樣
      本，均係本案鑑定、鑑識所採集之證據，並非違禁物或被
      告供犯罪所用之物，均不予宣告沒收，附此敘明。
據上論斷，依刑事訴訟法第299 條第1 項前段，判決如主文。
本案經檢察官魏豪勇、莊承頻提起公訴，檢察官王光傑到庭執行
職務。
中    華    民    國   110    年    11    月    30    日
                  刑事第四庭    審判長法  官  黃柏霖
                                      法  官  李宛臻  
                                      法  官  林敬超
以上正本證明與原本無異。
如不服本判決應於收受判決後20日內向本院提出上訴書狀，並應
敘述具體理由；其未敘述上訴理由者，應於上訴期間屆滿後20日
內向本院補提理由書（均須按他造當事人之人數附繕本）「切勿
逕送上級法院」。                                        
中    華    民    國   110    年    12    月    1     日
                                      書記官  呂靜雯
附錄本件判決引用之法條：
中華民國刑法第221 條
對於男女以強暴、脅迫、恐嚇、催眠術或其他違反其意願之方法
而為性交者，處3 年以上10年以下有期徒刑。
前項之未遂犯罰之。
中華民國刑法第227 條
對於未滿十四歲之男女為性交者，處3 年以上10年以下有期徒刑
。
對於未滿十四歲之男女為猥褻之行為者，處 6 月以上 5 年以下
有期徒刑。
對於十四歲以上未滿十六歲之男女為性交者，處 7 年以下有期
徒刑。
對於十四歲以上未滿十六歲之男女為猥褻之行為者，處 3 年以
下有期徒刑。
第 1 項、第 3 項之未遂犯罰之。